Inventaris van de collectie Calkoen Supplement, (1677) 1738-1970
Nationaal Archief, Den Haag
Collectie Calkoen, Supplement, (1677) 1738-1970
Calkoen suppl.
1148
0.5 meter; 121 inventarisnummers
Normale geschreven, getypte en gedrukte documenten. De Nederlandstalige stukken van vóór ca. 1700 zijn geschreven in het gotische cursiefschrift, met name in de oud-Hollandse klerkencursief.
Nationaal Archief, Den Haag
Calkoen
Nicolaas Calkoen
Abraham Calkoen
Constantia Agatha Calkoen
Caroline Constance Calkoen
Margaretha Cornelia Wilhelmina Calkoen
Elisa Cornelis Unico Calkoen
Judith Calkoen
Het archief bevat persoonlijke stukken van een aantal generaties van het geslacht Calkoen. De stukken betreft meest hun nalatenschappen: boedelinventarissen, testamenten en legaten. Verder zijn er stukken omtrent hun militaire loopbaan en diverse culturele activiteiten.
Archiefvorming
Geschiedenis van het archiefbeheer
Het familiearchief Calkoen werd grotendeels in augustus 1965 door Abraham baron Calkoen aan het Algemeen Rijksarchief in bewaring gegeven, hetgeen in december 1966 werd omgezet in een schenking.
Schenking (van een niet overheidsarchief)
Inhoud en structuur van het archief
1.10
Ordening van het archief
De gevolgde werkwijze bestaat hieruit, dat het familiearchief werd opgesplitst in een aantal persoonsarchieven. Deze werden,voorzover dat zinvol leek, onderverdeeld volgens onderwerp. In de inventaris is beknopt de relatie tussen de diverse personen vermeld. Voor meer uitgebreide gegevens,alsmede voor een korte familiegeschiedenis,zij verwezen naar de inventaris van de heer van Bree.
Aanwijzingen voor de gebruiker
Openbaarheidsbeperkingen
Volledig openbaar
Materiële beperkingen
Aanvraaginstructie
Openbare archiefstukken kunnen online worden aangevraagd en gereserveerd. U kunt dit ook via de terminals in de studiezaal van het Nationaal Archief doen. Om te kunnen reserveren dient u de volgende stappen te volgen:
U maakt een profiel aan op www.gahetna.nl, en logt vervolgens in
Via de archiefinventaris (alleen de beschrijvingen met rode nummers) selecteert u het gewenste archiefstuk door op de knop 'Reserveren' te klikken
In het volgende scherm geeft u aan op welke dag u het archiefstuk wilt inzien
Indien u zich bevindt in de studiezaal en een tafelnummer heeft ontvangen kunt u dit nummer vermelden. Als u geen tafelnummer heeft kunt u tafelnummer 777 laten staan
Vervolgens bevestigt u uw reservering door deze te versturen.
Verwant materiaal
Beschikbaarheid van kopieën
Verwante archieven
Inventaris van het archief van de familie Calkoen, 1.10.16.01
Beschrijving van de series en archiefbestanddelen
- Stukken afkomstig van personen, behorende tot de familie Calkoen, I.
  - Stukken afkomstig van Nicolaas Calkoen (1753-1817) x Sara Maria van Loon (1761-1806), 1.
    - Brieven van Abraham Calkoen, zoon van Nicolaas Calkoen, als cavalerie-officier in dienst bij het Franse leger o.a. tijdens de veldtocht naar Rusland, 1810-1813; 1; 1 omslag
  - Stukken afkomstig van Abraham Calkoen (1780-1830), 2.
    Zoon van Nicolaas Calkoen (I 1)
    - Nummer van de Bataafsche Courant van, 6 maart 1805; 2; 1 stuk
    - Kaarten, gedrukt in Parijs, waarop aangegeven de Franse veldtocht in Rusland met verklarende bijschriften, 1812; 3; 1 katern
    - Stukken betreffende de militaire loopbaan van Abraham Calkoen in het Franse leger, 1813-1814; 4; 1 omslag
    - Stukken betreffende de benoeming van Abraham Calkoen tot ridder in de Koninklijke Orde van het Legioen van Eer en in de Koninklijke Orde van de beide Sicilien, 1813-1818; 5; 1 omslag
    - Stukken betreffende de militaire loopbaan van Abraham Calkoen in het Nederlandse leger, 1814-1823; 6; 1 omslag
    - Geschrift getiteld "Porte-Feuille de Buonaparte", inhoudende stukken van, aan en betreffende Napoleon. Gedrukt, 1815; 7; 1 katern
    - Acte houdende inventaris van de nalatenschap van mr. Nicolaas Calkoen. Authentiek afschrift, 1817-1819; 8; 1 katern
  - Stukken afkomstig van Constantia Agatha Calkoen (1792-1860) x Jan Jacobus van de Poll (1784-1863), 3.
    Dochter van Nicolaas Calkoen (I 1)
    - Brief van de generaal-majoor Behr aan Jan Jacobus van de Poll betreffende het overlijden van diens zwager Abraham Calkoen, 1830; 9; 1 stuk
  - Stukken afkomstig van Abraham Calkoen (1797-1873) x Margaretha Cornelia Wilhelmina Snouckaert van Schauburg (1802-1879), 4.
    Neef (zoon van halfbroer) van Nicolaas Calkoen (I 1)
    - Toneelstuk en enige aantekeningen door M.C.W. Calkoen, 1821; 10; 1 katern
    - Opgave van de staat van dienst van Abraham Calkoen bij de Administratie der Belastingen en het Muntcollege, door hemzelf geschreven, (1860); 11; 1 stuk
    - Levenswijsheden en gedichten van de hand van M.C.W. Calkoen, z.d.; 12; 1 deeltje
    - Prenten van borduurpatronen, z.d.; 13; 2 stukken
      Aangetroffen in inv.nr. 12
    - Afschriften van gedichten, genoteerd door M.C.W. Calkoen, z.d.; 14; 1 deeltje
    - Brief van Theodora Johanna van Loon aan haar broer Abraham Calkoen, z.d.; 15; 1 stuk
  - Stukken afkomstig van Abraham Calkoen (1824-1896) x Johanna Maria Judith van Doorn (1835-1899), 5
    Zoon van Abraham Calkoen (I 4)
    - Nalatenschappen, a.
      - Besloten testament van Carolina Wilhelmina van Loon, wed. Gijsbert Christiaan Craeyvanger van Schagen en den Engh met procesverbaal betreffende de opening van dit testament. Authentieke afschriften, 1866-1867; 16; 2 stukken
      - Testamenten van Theodora Johanna Calkoen, echtgenote (douairière) van Pieter van Loon. (Authentieke) afschriften, 1868-1879; 17; 5 stukken
        Tante van Abraham Calkoen
      - Acte houdende inventaris van de boedel van Cornelia Margaretha Theodora Calkoen, douairière Egbert Theodoor Grothe, opgemaakt n.a.v. haar onder-curatelestelling. Authentiek afschrift, 1874; 18; 1 katern
      - Acte waarbij Th.J. Calkoen het in haar testament vermelde legaat aan haar kamenier Koosje van Hoorn verhoogt, 1878; 19; 1 stuk
      - Besloten brief van Th.J. Calkoen aan haar erfgenamen betreffende enige niet in haar testament vermelde legaten, 1879; 20; 1 stuk
      - Testament van Pieter van Loon. Afschrift, (1879); 21; 1 stuk
      - Acte van boedelscheiding betreffende de nalatenschap van Th.J. Calkoen. Authentiek afschrift, 1879-1880; 22; 1 deel
      - Brieven van mr. Cornelis Govert de Balbian van Doorn, notaris, betreffende de afwikkeling van de nalatenschap van Th.J. Calkoen, 1879-1880; 23; 1 omslag
      - Acte waarbij Jan Willem Witsen Elias, mede voor zijn familie, verklaart van Abraham Calkoen als executeur van de nalatenschap van Th.J. Calkoen, de hem toekomende gelden uit de nalatenschap van Pieter van Loon ontvangen te hebben, 1879; 24; 1 stuk
      - Kladstaten van de verdeling van souvenirs en huisraad uit de nalatenschap van Th.J. Calkoen, (1879); 25; 2 stukken
      - Stukken betreffende de toekenning van een legaat bestaande uit drie certificaten werkschuld uit de nalatenschap van Th.J. Calkoen aan de Ned. Herv. en R.K. armen van Blauwkapel en Groenekan, 1879; 26; 1 omslag
      - Bedankbrieven van diverse personen, vanwege door dezen ontvangen legaten uit de nalatenschap van Th.J. Calkoen, 1879; 27; 3 stukken
      - Brief van de gemeente Utrecht, waarin zij de erven van Th.J. Calkoen bedankt voor de schenking van een tekening van de hand van wijlen Pieter van Loon, 1879; 28; 1 stuk
      - Stukken betreffende de verkoop van zekere ivoren en bronzen beelden, afkomstig uit de nalatenschap van Th.J. Calkoen, 1879-1881; 29; 1 omslag
      - Stukken betreffende zekere penningen. betrekking hebbende op gebeurtenissen in de familie van Loon van 1597-1722, gevonden in de nalatenschap van Th.J. Calkoen, 1880; 30; 3 stukken
      - Rondschrijven van Abraham Calkoen aan zijn familieleden betreffende een officieus legaat van Th.J. Calkoen aan het Ooglijdersgesticht te Utrecht, 1880; 31; 1 stuk
      - Notitie betreffende de verkoop van huis, tuin en stal aan de Plompetoren, bewoond geweest door Th.J. Calkoen, ca. 1880; 32; 1 stuk
      - Stukken betreffende zekere moeilijkheden bij het opmaken van de rekening der nalatenschap van Th.J. Calkoen, 1894; 33; 3 stukken
    - Varia, b.
      - Brieven van Godard van Doorn aan zijn zuster Johanna Maria Judith (Calkoen)-van Doorn, 1864-1877; 34; 2 stukken
      - Brief van Van Weede van Dijkveld, 1867; 35; 1 stuk
      - Uitnodigingscirculaire van de Commissaris der Koning in Utrecht en mevrouw van Doorn om een déjeuner bij te wonen, dat dezen aanbieden aan Prins en Prinses Hendrik der Nederlanden, 1878; 36; 1 stuk
      - Brief van het Officieren-Schietgezelschap te 's-Gravenhage aan Abraham Calkoen, oud-majoor der d.d. schutterij, betreffende diens erelidmaatschap, 1879; 37; 1 stuk
      - Brief van Abraham Calkoen aan het Schilder- en tekenkundig genootschap "Kunstliefde" te Utrecht houdende dankbetuiging voor zijn benoeming tot honorairlid van dit genootschap. Klad, 1879; 38; 1 stuk
      - Brief van Jan Willem van Loon betreffende zekere tekeningen van zijn oom Pieter van Loon, 1879; 39; 1 stuk
      - Briefkaart van Theodoor Calkoen, 1879; 40; 1 stuk
      - Brieven betreffende uitbreiding van het familiegraf van de Calkoens aan de Groenekan, 1879-1880; 41; 5 stukken
      - Telegram en naamkaartje van J. Philip van der Kellen, directeur van 's Rijks-Prentkabinet, 1880; 42; 2 stukken
      - Rouwbrief van C.M.M. van de Poll, douairière mr. M.M. van Asch van Wijck, houdende mededeling van het overlijden van haar echtgenoot, 1882; 43; 1 stuk
      - Stukken houdende opgave van de verdeling van loten onder de Calkoens, genomen in de geldlening van het Paleis voor Volksvlijt, z.d.; 44; 2 stukken
  - Stukken afkomstig van Caroline Constance Calkoen (1843-1927) x Carel Ricus Merkus (1834-1915), 6.
    Dochter van Abraham Calkoen (I 4)
    - Brief van Abraham Calkoen aan zijn zuster Caroline Constance Calkoen, 1861; 45; 1 stuk
  - Stukken afkomstig van Margaretha Cornelia Wilhelmina Calkoen (1866-1941), 7.
    Dochter van Abraham Calkoen (I 5)
    - Inventaris van de inboedel nagelaten door de douairière mr. D. van Akerlaken geb. van Doorn, 1912; 46; 1 katern
    - Inventaris van de inboedel nagelaten door Wilhelmina Cornelia Caroline Calkoen; met enige kladstaatjes, (1914); 47; 3 stukken
    - Paspoort, 1930-1938; 48; 1 stuk
    - Rouwbrief van Abraham Calkoen houdende verslag van de begrafenis van zijn vader, 1935; 49; 1 stuk
      Neef van M.C.W. Calkoen
    - Uittreksel uit de geboorteacte van M.C.W. Calkoen, 1940; 50; 1 stuk
    - Ansichtkaarten van behuizingen, bewoond geweest door M.C.W. Calkoen en Judith Calkolen, z.d.; 51; 2 stukken
  - Stukken afkomstig van Elisa Cornelis Unico Calkoen (1869-1935) x Hendrika Wilhelmina Keurenaer (1874-1949), 8.
    Zoon van Abraham Calkoen (I 5)
    - Stukken betreffende genealogisch onderzoek naar de familie Calkoen en aanverwante families, 1899-1932; 52; 1 omslag
    - Brief van Abraham Calkoen aan zijn moeder douairière E.C.U. Calkoen, 1945; 53; 1 stuk
  - Stukken afkomstig van Judith Calkoen (1874-1941) x Frederik Leopold Samuel Frans van Tuyll van Serooskerken van Zuylen (1858-1934), 9.
    Zie ook inv.nr.51
    - Paspoort en toegangsbewijs in het kanton Ticino, 1934-1939; 54; 2 stukken
  - Stukken afkomstig van Abraham Calkoen (1899-1972) x Catharina Theresia van Sminia (1901-..), 10.
    Zoon van Elisa Cornelis Unico Calkoen(I 8)
    - Inventarisatie, genealogie, a.
      - Stukken betreffende onderzoek naar portretten voorstellende leden van de familie Calkoen en aanverwante families, 1914-1939, z.d; 55; 1 omslag
      - Stukken betreffende genealogisch onderzoek naar de familie Calkoen en aanverwante families, 1929-1941, z.d.; 56; 1 omslag
      - Stukken betreffende behuizingen aan de Herengracht te Amsterdam, waar leden van de familie Calkoen woonachtig zijn geweest. Gedrukt, 1930-(ca. 1960); 57; 3 stukken
      - Acte van oprichting van de"Calkoen-Stichting" met als doelstelling het beheer en de uitbreiding van de archieven van de familie Calkoen en aanverwante families, alsmede van de varzameling kunstvoorwerpen op voornoemde families betrekking hebbende. Concept, (1942); 58; 1 stuk
        Zie ook archief Calkoen, 1.10.16.01, inv.nrs. 1412 en 1504.
      - Stukken betreffende heraldisch onderzoek met betrekking tot de familie Calkoen en aanverwante families, 1950, z.d.; 59; 1 omslag
      - Brieven van dr. A.A. Kampman betreffende zijn onderzoek van het archief van mr. Cornelis Calkoen, van 1725-1743 ambassadeur te Constantinopel, 1954-1966; 60; 1 omslag
        Zie ook inv. nrs. 93-95
      - Brieven van G.W.G. van Bree, verbonden aan het Algemeen Rijksarchief, n.a.v. zijn inventarisatie van het familiearchief Calkoen, 1965-1966; 61; 2 stukken
      - Aantekeningen betreffende archiefonderzoek en -inventarisatie van de hand van Abraham Calkoen, z.d.; 62; 1 katern
      - Autobiografische herinneringen van mr. Abraham Calkoen over de periode 1774-1789. Getypt afschrift, z.d.; 63; 1 stuk
        Betovergrootvader van Abraham Calkoen
      - Stukken houdende staat van dienst van Abraham Calkoen, cavalerieofficier in het Deense, Bataafse, Franse en Nederlandse leger. Afschriften, z.d.; 64; 4 stukken
        Betreft Abraham Calkoen (I 2)
    - Burgerlijke stand, familieherinneringen, b.
      - Stukken houdende bericht van overlijden van leden van de familie Calkoen en aanverwante families, 1910-1962; 65; 1 omslag
      - Stukken houdende bericht van huwelijk van leden van de familie Calkoen en aanverwante families, 1920-1968; 66; 1 omslag
      - Menukaart betrekking hebbende op enn reünie van de familie Calkoen in Hotel des Pays-Bas te Utrecht, 1930; 67; 1 stuk
      - Stukken houdende bericht van geboorte van leden van de familie Calkoen en aanverwante families, 1930-1955; 68; 1 omslag
      - Stukken betreffende het huwelijk van Abraham Calkoen met Catharina Theresia van Sminia, 1932; 69; 1 omslag
      - Stukken betreffende een bord van Delfts aardewerk, vervaardigd ter herdenking van het 50-jarig huwelijk van mr. Abraham Calkoen en Henriette Jeanette Bowier, 1934; 70; 1 omslag
        Neef (zoon van broer) van Abraham Calkoen(I 5)
      - Kranteknipsel vermeldende het ontslag van Elisa Cornelis Unico Calkoen als voorzitter van het college van regenten over de gevangenissen te Zutphen, (1934); 71; 1 stuk
      - Brieven betreffende het onderhoud van familiegraven, 1938-1957; 72; 2 stukken
      - Stukken betreffende het overlijden van douairière Judith van Tuyll van Serooskerken van Zuylen, geb. Calkoen, 1941; 73; 5 stukken
      - Stukken betreffende het overlijden van Margaretha Cornelia Wilhelmina Calkoen, 1941-1951; 74; 1 omslag
      - Persoonsbewijs van Abraham Calkoen, 1944; 75; 1 stuk
      - Bewijzen van opneming van Abraham Calkoen in het bevolkingsregister van 's-Gravenhage, 1962-1967; 76; 2 stukken
      - Stukken betreffende een reünie van de afstammelingen van Hendrik Maurits van Weede en Cornelia Straalman, in 1768 in het huwelijk getreden, 1968; 77; 5 stukken
      - Foto's van leden van de familie Calkoen en aanverwante families, z.d.; 78; 3 stukken
      - Foto's van diverse behuizingen, bewoond geweest door leden van de familie Calkoen, z.d.; 79; 3 stukken
    - Militaire en semi-militaire functies, c.
      - Stukken betreffende de loopbaan van Abraham Calkoen bij de cavalerie, 1918-1957; 80; 1 omslag
      - Foto's van Abraham Calkoen uit diens militaire diensttijd, 1918-1947; 81; 1 omslag
      - Kranteknipsels en foto's betreffende Abraham Calkoen als militair, 1931-1939; 82; 1 omslag
      - Stukken betreffende indiensttreding en ontslag van Abraham Calkoen bij de "tijdelijke gemeentelijke dienst voor verzorging van Rotterdamsche vluchtelingen" te 's-Gravenhage met jaarverslag 1940 van deze dienst, 1941; 83; 1 omslag
      - Verslag over het treffen bij Dubbeldam in 1940 door Dpl. Korporaal J. Dolfing. Met doorslag; getypt, 1942; 84; 2 stukken
      - Doorgangsbewijs voor B. van Haersma Buma, ondertekend door Abraham Calkoen, commandant der Koninklijke Marechaussee te 's-Gravenhage, 1945; 85; 1 stuk
      - Brief van de Inlichtingendienst aan de chef Bureau Uitreiking Permits, houdende een lijst van personen met opgave van hun politieke gezindheid, 1945; 86; 1 stuk
      - Stukken betreffende het ontslag van Abraham Calkoen als dienstassistent bij de A-kring Bescherming Bevolking Zuid-Holland b, 1962-1963; 87; 2 stukken
    - Onderscheidingen en contacten met vooraanstaande personen, d.
      - Stukken houdende uitnodiging tot bezoeken aan Hare Majesteit de Koningin, 1928-1929; 88; 1 omslag
      - Stukken betreffende de benoeming van Abraham Calkoen tot Ereridder en Rechtsridder van de Johanniter Orde in Nederland, alsmede enige brieven van deze Orde betreffende andere onderwerpen, 1935-1959; 89; 1 omslag
      - Brieven van de Geheime Orde van St. Joris met bijlagen, 1945-1946; 90; 5 stukken
      - Stukken betreffende de benoeming van Abraham Calkoen tot commandeur in de Orde van de Etoile Noire (du Bénin), 1963; 91; 4 stukken
      - Rouwkaart van de Franse ambassadeur in Den Haag, waarin deze Abraham Calkoen dankzegt voor diens sympatheibetuigingen n.a.v. het overlijden van generaal de Gaulle, 1970; 92; 1 stuk
    - Culturele Zaken, e.
      - Uitgaven met betrekking tot de geschiedenis van het Midden-Oosten, waarin opgenomen bijdragen van dr.A.A. Kampman. Gedrukt, 1953-1958; 93; 1 omslag
      - Stukken betreffende de manifestatie ter herdenking van het 350-jarig bestaan van diplomatieke betrekkingen tussen Nederland en Turkije, 1962; 94; 1 omslag
      - Foto's van schilderijen van de hand van Jean Baptiste Vanmour (1671-1737) voorstellende taferelen in Turkije op enige waarvan de ambassadeur Cornelis Calkoen voorkomt, (1962); 95; 1 omslag
      - Foto van schilderij van Europees boslandschap, (1962); 96; 1 stuk
        Aangetroffen bij inv. nr. 95
      - Stukken betreffende de schenking en uitlening door Abraham Calkoen van portretten aan de Staat der Nederlanden, 1966-1969; 97; 3 stukken
    - Varia, f.
      - Briefkaart van jhr. W. Roëll in de Klasserkaserne te Germersheim an Rhein, 1944; 98; 1 stuk
      - Stukken betreffende een door Abraham Calkoen bij de Onderlinge Brandwaarborg Mij. van Woudsend afgesloten brandverzekering, 1949-1952; 99; 1 omslag
      - Stukken betreffende lidmaatschap en functies van Abraham Calkoen bij de Waalse Kerk in s-Gravenhage, 1954-1967; 100; 2 stukken
      - Brief uit Bingerden betreffende de uitvinder van de Haagse Hopjes, 1960; 101; 1 stuk
      - Nummer van het blad "de Gazette", uitgegeven door Swissair, 1969; 102; 1 stuk
- Stukken, waarvan niet duidelijk is, van welke persoon zij afkomstig zijn, II.
  - Acte waarbij "de Praesiderende en Raaden in het Departementaal Gerichtshof's Lands van Utrecht" verklaren, dat Anthony van den Berg en Albertje Veraat, zijn vrouw, woonachtig bij de Groenekan, de volle beschikking over al hun goederen in het land van Utrecht hebben. Voorgedrukt, 1805; 103; 1 charter
  - Foto van monument (fragment) te Utrecht, (1859); 104; 1 stuk
  - Felicitatiekaartjes, 1889; 105; 2 stukken
  - Programmablad van de internationale en nationale wielerwedstrijden voor amateurs op de Scheveningse Wielerbaan, 1890; 106; 1 stuk
  - Geschrift ter nagedachtenis van de in 1890 overleden koning Willem III, 1891; 107; 1 stuk
  - Prent met de beeltenis van Claudius Civilis, krijgsoverste der Batavieren, z.d.; 108; 1 stuk
  - Staten houdende inventaris van vaat- en glaswerk, z.d.; 109; 2 stukken
  - Prentbriefkaarten voor kinderen, z.d.; 110; 1 omslag
- Aanvulling 1996, III.
  - Stukken betreffende de door Alida Danckerts en haar broer Pieter Danckerts onder fideicommissair verband nagelaten legaten., 1650-1721 en z.d.; 111-115; 5 stukken en 1 charter
    Elisabeth Danckerts (1611-1670), zuster van bovengenoemde erflaters, was gehuwd met Claes Calkoen (1612-1687); hun nakomelingen behoorden tot de gerechtigden in dit legaat.
    - Testament van Alida Danckerts, echtgenote van Pieter Blankert, afschrift, met aantekeningen van kwitantie wegens enkele ontvangen legaten, 1650-1651, 111
    - Testament van Pieter Danckerts, afschrift, met aantekening van kwitantie wegens een ontvangen legaat, 1660-1661, 112; 1 charter
    - Overeenkomst tussen de gerechtigden in de beide legaten tot erkenning van Catharina de Wilde, echtgenote van Johannes Louterbeeck, als enige fideicommissaire legataris en tot regeling van de betaling van renten en lasten en inzake de aanzuivering van het kapitaal, afschrift, 1701, 113
    - Ondershandse overeenkomsten tussen de gerechtigden in de beide legaten tot verdeling van de, na het kinderloos over lijden van Catharina de Wilde, vrijgevallen kapitalen onder de erfgenamen van Alida Danckerts resp. van Pieter Danckerts, 1721, 114
    - Memorie over de geschiedenis van de beide legaten, met bijgevoegde biografische aantekening over Pieter Danckerts door A.J. van Beeck Calkoen, z.d. (ca. 1710 en 1996), 115; 2 stukken
  - Akte van aankoop van een lijfrente voor Nicolaas Calkoen (1698-1744)., 1707; 116; 1 charter
    Het zegel is verloren gegaan.
  - Gedicht in het Latijn op de verjaardag van Nicolaas Calkoen (1753-1817) door zijn zoon Abraham (1780-1830)., 1795; 117; 1 stuk
- Aanvulling 2000, IV.
  - Mr. Cornelis Calkoen (1696-1764), 1.
    - Akte van aanstelling door de Staten-Generaal der Verenigde Nederlanden van hem tot bemiddelaar bij de vredesonderhandelingen tussen de Sultan van Turkije en de Keizerin van Rusland., 1738; 118; 1 charter
      In het Latijn.
      Door vocht beschadigd.
      Zie ook toegangsnummer 1.10.16.01, inv.nr. 578.
      Niet raadpleegbaar
    - Akte van aanstelling door de Staten-Generaal der Verenigde Nederlanden van hem tot ambassadeur bij de Koning van Polen, Keurvorst van Saksen., 1744; 119; 1 charter
  - Mr. Nicolaas Calkoen (1753-1817), 2.
    - Bul uitgereikt door de Universiteit van Utrecht aan hem bij zijn promotie tot doctor in de rechten., 1774; 120; 1 charter
- Aanvulling archief Calkoen, 2002, V.
  Schenking uit 1997
  - Archief van Wilhelmus Kalckoen, 1.
    Geboren te Amsterdam op 9 oktober 1664. Van beroep koopman en later poorter van Amsterdam. Stierf op 19 oktober 1689 in Voorthuizen (begraven te Amsterdam). Getrouwd met Maria Panter(s) (1673-1722) in 1706 te Amsterdam.
    - Brief van Johannes Willemsz. Kalckoen (1628-1677), goudsmit van beroep en getrouwd met Margrieta van Lemmers) aan zijn zoon Willem, 121; 1 stuk